臺灣臺中地方法院民事裁定           
                                  111年度司繼字第2143號 
聲  請  人  陳宏偉  

            陳惠雅  

            陳惠琪  



受  指定人  許崇賓律師

上列聲請人聲請指定遺囑執行人事件，本院裁定如下：
    主  文
指定許崇賓律師為被繼承人陳協豊之遺囑執行人。
程序費用由被繼承人陳協豊之遺產負擔。
    理  由
一、本件聲請意旨略以：聲請人等係被繼承人陳協豊（男、民國
    00年0月00日生、身分證統一編號：Z000000000號、生前最
    後住所：臺中市○○區○○路000巷00號）之子女，被繼承人於1
    11年2月7日死亡，生前立有自書遺囑並經認證，惟並未指定
    遺囑執行人，亦無法由遺囑指定之繼承人會同辦理遺囑繼承
    ，且無法召開被繼承人之親屬會議，聲請人等爰依民法第12
    11條等規定，聲請指定紀怡安（聲請人陳宏偉之配偶）為被
    繼承人之遺囑執行人等語。
二、按自書遺囑者，應自書遺囑全文，記明年、月、日，並親自
    簽名；如有增減、塗改，應註明增減、塗改之處所及字數，
    另行簽名；遺囑人得以遺囑指定遺囑執行人，或委託他人指
    定之；遺囑未指定遺囑執行人，並未委託他人指定者，得由
    親屬會議選定之；不能由親屬會議選定時，得由利害關係人
    聲請法院指定之；親屬會議會員，應就被繼承人之下列親屬
    與順序定之：㈠直系血親尊親屬。㈡三親等內旁系血親尊親屬
    。㈢四親等內之同輩血親。前項同一順序之人，以親等近者
    為先；親等同者，以同居親屬為先，無同居親屬者，以年長
    者為先。依前2項順序所定之親屬會議會員，不能出席會議
    或難於出席時，由次順序之親屬充任之；又依法應經親屬會
    議處理之事項，而有下列情形之一者，得由有召集權人或利
    害關係人聲請法院處理之：㈠無前條規定之親屬或親屬不足
    法定人數。㈡親屬會議不能或難以召開。㈢親屬會議經召開而
    不為或不能決議；親屬會議，以會員五人組織之，民法第11
    90條、第1209條第1項、第1211條、第1131條、第1132條、
    第1130條定有明文。
三、經查：聲請人等主張被繼承人陳協豊於111年2月7日死亡，
    其生前於105年1月5日立下自書遺囑等事實，業據提出自書
    遺囑暨認證書（影本）、被繼承人之除戶戶籍謄本、繼承系
    統表、繼承人之戶籍資料、本院家事法庭函、遺產稅財產參
    考清單、土地登記第一類謄本及印鑑證明等件為證，堪信為
    真實。又聲請人等主張被繼承人生前所立之遺囑並無指定遺
    囑執行人，亦未委託他人指定，且被繼承人之民法第1131條
    規定親屬已亡故、無法聯繫或無意願，難以召開親屬會議等
    情，亦據經聲請人等於本院111年8月19日調查時到庭陳述甚
    明。則聲請人等既係被繼承人之繼承人，屬利害關係人，聲
    請本院指定遺囑執行人，為有理由，應予准許。另聲請人等
    雖聲請指定紀怡安為遺囑執行人，惟聲請法院指定遺囑執行
    人屬非訟事件，其審判範圍本不受當事人請求之範圍所拘束
    ，即具有聲明之非拘束性及法院之自由裁量，本院自得依職
    權裁量選任適當之人擔任遺產管理人。另經本院函詢臺中市
    律師公會名冊之律師及社團法人臺中市地政士公會有無擔任
    本件遺囑執行人之意願，有許崇賓律師具狀表示同意擔任，
    此有家事陳報狀附卷可稽。茲審酌許崇賓律師為執業律師，
    具有專業知識及能力，與本件遺囑之執行無利害關係，亦無
    不得擔任遺囑執行人之消極資格。又觀之上開遺囑所載內容
    涉及特定遺產之分配且非全體第一順序繼承人均得受有分配
    ，本院認為由許崇賓律師擔任被繼承人之遺囑執行人，乃屬
    妥適，爰依法選任之。
四、依家事事件法第181條第11項，裁定如主文。
中　　華　　民　　國　　111 　年　　10　　月　　6 　　日
                  家事法庭  司法事務官　張吉祥 
以上正本係照原本作成。
如不服本件裁定，得於裁定書送達之翌日起10日內，以書狀敘述
理由，向本庭提起抗告，並應繳納抗告費新台幣1000元。
中　　華　　民　　國　　111 　年　　10　　月　　6 　　日
                                書記官　林雅慧